臺灣新北地方法院三重簡易庭小額民事判決
                                   111年度重小字第1249號
原      告  陳柏睿  
被      告  何仰笙  
上列當事人間請求侵權行為損害賠償事件，原告提起刑事附帶民
事訴訟（110年度附民字第165號），經本院刑事庭裁定移送前來
，本院於民國111年5月31日言詞辯論終結，判決如下：
    主  文
被告應給付原告新臺幣肆萬捌仟元，及自民國一百一十年三月十
六日起至清償日止，按年息百分之五計算之利息。
本判決得假執行。
    事實及理由
一、本件原告經合法通知，未於言詞辯論期日到場，核無民事訴
    訟法第386條各款所列各款情形，爰依被告之聲請，准由其
    一造辯論而為判決。
二、原告主張：被告於民國109年4月29日前不詳時間，加入真實
    姓名年籍不詳之成年人所屬詐欺集團，擔任領取詐騙款項之
    車手工作。該詐欺集團成員圖為自己不法之所有，基於詐欺
    取財之犯意聯絡，由被告將其名下申設之郵局帳號00000000
    000000號帳戶(以下簡稱系爭帳戶)提供予詐欺集團之成員使
    用，再由該詐欺集團之成員，於109年4月27日20時許前不詳
    時間，在臉書「雅頌二手名牌」社團張貼販售名牌包之訊息
    ，致原告於109年4月27日20時許閱覽後陷於錯誤，透過臉書
    訊息與之聯繫，同意匯款購買香奈兒名牌包，並於109年4月
    29日5時12分許，匯款新臺幣（下同）48,000元至被告提供
    予詐欺集團成員使用之其所申設郵局帳號00000000000000號
    帳戶，復由被告依詐欺集團指示於109年4月29日上午11時52
    分許起，在臺北市○○區○○○路0號臺北火車站郵局提領上開款
    項，並將款項以購買比特幣方式存入詐欺集團指示之比特幣
    帳戶。原告因此受有損害。為此，爰依侵權行為損害賠償之
    法律關係提起本件訴訟，求為判決：如主文第1項所示。並
    陳明願供擔保請准宣告假執行。
三、被告則請求駁回原告之訴，並以：被告也是受害人，錢是從
    別人的帳戶轉到被告之帳戶，被告不知道上開款項是對方詐
    騙而來的，被告是間接被害人，錢的來源被告並不清楚，被
    告只是幫忙買東西，然後將款項匯到被告帳戶而已，被告並
    沒有參與詐騙的過程等語置辯。
四、原告主張之事實，業據提出起訴書1份為證，並經本院核閱
    本院刑事庭110年度易字第250號刑事電子卷證屬實。而被告
    雖以前揭情詞置辯。惟按刑事訴訟判決所認定之事實，固非
    當然有拘束民事訴訟判決之效力，但民事法院調查刑事訴訟
    原有之證據，而斟酌其結果以判斷事實之真偽，並於判決內
    記明其得心證之理由，即非法所不許（最高法院49年台上字
    第929號判例可資參照）。經查，被告並不爭執確實有將系
    爭帳戶提供予他人使用，其後原告因遭詐欺集團成員詐騙而
    將48,000元匯入系爭帳戶等情。衡諸金融帳戶乃針對個人身
    分之社會信用而予資金流通，為個人參與經濟活動之重要交
    易或信用工具，具有強烈之屬人性，大多數人均甚為重視且
    極力維護與金融機構之交易往來關係，故一般人均有妥善保
    管、防止他人擅自使用自己名義金融帳戶相關物件之基本認
    識，縱遇特殊事由偶有將金融帳戶交付、提供他人使用之需
    ，為免涉及不法或令自身信用蒙受損害，亦必然深入瞭解其
    用途後，再行提供使用，此為日常生活經驗及事理之當然，
    殊為明確。從而，提供個人金融帳戶予他人，極可能為詐欺
    集團作為收受及提領詐欺犯罪所得使用，實為參與社會生活
    並實際累積經驗之一般人所可揣知。本件被告為大學畢業，
    於行為時年逾45歲，可見其具有相當智識程度，並非毫無社
    會經驗或歷練之人，對於上情自無不知之理。再者，依本件
    刑事電子卷證相關資料可知，被告與詐欺集團聯繫討論上開
    工作時，即於對話中詢問「合法嗎？」乙節，有對話紀錄1
    份可按，可認被告具有如前述一般人應有可能係詐欺之認知
    。參以被告於本院刑事庭供稱：我本身是自由業，常常有人
    匯錢給我幫忙買東西，平常匯錢給我買東西的人是朋友、同
    學或同業，都有見過面，本件我跟對方沒有見過面，工作也
    沒有面試等語，可見被告從事此一工作未與對方見過面，亦
    未經過面試，更與其日常生活經驗代他人購物之情形不合，
    而被告對此一工作有無涉及不法，毫未查證，僅於詢問對方
    「合法嗎？」，經對方回以「比特幣合法阿 有什麼不合法 
    光華商圈都有交易所實體店面了」一語，即立刻表示「那可
    以」等情，已可見其對於其可能參與詐欺之事實，抱持縱使
    發生亦「不在意」、「無所謂」之態度，尤以被告於偵查中
    供稱：我本身是缺錢的等語，及其上開帳戶於提款同日遭警
    示，尚有餘額5044元未領出，被告顯然於同日或至遲於翌日
    再提款時即知悉遭警示一事，惟對此竟毫不在意，未報警處
    理等節，更足徵其有容認詐欺事實發生之不確定故意甚明。
    且被告上揭行為，業經本院刑事庭以110年度易字第250號刑
    事判決認定被告共同犯詐欺取財罪，經判處罪刑並確定在案
    ，有本院前開判決書1份可參。是被告前開抗辯，顯不足採
    。堪信原告此部分主張為真實。
五、按因故意或過失，不法侵害他人之權利者，負損害賠償責任
    ；數人共同不法侵害他人之權利者，連帶負損害賠償責任。
    不能知其中孰為加害人者亦同。造意人及幫助人，視為共同
    行為人，民法第184條第1項前段、第185條分別定有明文。
    而共同侵權行為之成立，以各加害行為有客觀的共同關連性
    ，亦即各加害行為均為其所生損害之共同原因為已足，不以
    各行為人間有意思聯絡為必要，若行為關連共同，亦足成立
    共同侵權行為。復按連帶債務之債權人，得對於債務人中之
    一人或數人或其全體，同時或先後請求全部或一部之給付。
    民法第273條第1項亦有明文。本件被告雖未直接參與實施詐
    欺原告之行為，惟被告將系爭帳戶提供給詐欺集團使用，並
    提領原告遭詐騙之款項後轉交予詐欺集團成員，揆諸前揭說
    明，被告與詐欺集團成員之行為有其客觀之共同關連性，並
    為原告受有損害之共同原因，自屬共同侵權行為，應連帶負
    損害賠償責任，故原告自得對於被告請求為全部之給付。
六、綜上所述，原告依侵權行為之法律關係，請求被告給付48,0
    00元，及自起訴狀繕本送達翌日即110年3月16日起至清償日
    止，按年息百分之5計算之利息，為有理由，應予准許。
七、本件係適用小額程序所為被告敗訴之判決，爰依民事訴訟法
    第436 條之20規定，依職權宣告假執行。
八、本件事證已臻明確，兩造其餘主張、攻擊防禦方法及所提之
    證據，均核與本件判決所認結果不生影響，爰毋庸逐一再加
    論述，附此敘明。　　
九、又本件係由本院刑事庭移送民事庭之刑事附帶民事訴訟事件
    ，依刑事訴訟法第504條第2項之規定，免納裁判費，且本件
    訴訟中亦未生其他訴訟費用，故無庸為訴訟費用負擔之諭知
    ，併予敘明。　　
中　　華　　民　　國　　111 　年　　6 　　月　　21　　日
                      三重簡易庭  法  官  王士珮
以上正本係照原本作成。
如不服本判決，應於送達後20日內，向本院提出上訴狀，並表明
上訴理由（上訴理由應表明1、原判決所違背之法令及具體內容
。2、依訴訟資料可認為原判決有違背法令之具體事實。），如
於本判決宣示後送達前提起上訴者，應於判決送達後20日內補提
上訴理由書（須附繕本），如未於上訴後20日內補提合法上訴理
由書，法院得逕以裁定駁回上訴。
中　　華　　民　　國　　111 　年　　6 　　月　　21　　日
　　　　　　　　　　　            書記官  楊家蓉